臺灣基隆地方法院刑事判決　
111年度易字第389號
公  訴  人  臺灣基隆地方檢察署檢察官
被      告  蔡金賢




上列被告因竊盜案件，經檢察官提起公訴（111年度偵字第3842
號、111年度偵字第4000號、111年度偵字第4057號、111年度偵
字第4472號、111年度偵字第5072號），本院判決如下：
    主    文
蔡金賢犯如附表一所示之罪，各處如附表一主文欄所示之刑（含
主刑及沒收）。不得易科罰金部分之有期徒刑，應執行有期徒刑
拾壹月。得易科罰金部分之有期徒刑，應執行有期徒刑壹年拾月
，如易科罰金，以新臺幣壹仟元折算壹日。
    犯罪事實
一、蔡金賢於下列時、地，獨自或與林樹晴（由檢察官另行偵辦
    ）共同為下列行為：
  ㈠蔡金賢、林樹晴於民國111年3月20日下午4時許，行經基隆市
    ○○區○○○路000巷000號周本章所有作為辦公處所使用而無人
    居住之建築物，竟意圖為自己不法之所有，共同基於加重竊
    盜之犯意聯絡，先由蔡金賢翻越上址建物圍牆進入其內開啟
    大門後，由林樹晴進入該建物，自斯時至翌（21）日下午4
    時許止，其等將上址建物內周本章所有如附表二編號1至11
    之財物裝入附表二編號11-1所示白色塑膠箱、釣魚用冰箱內
    ，嗣搬運至建物外之廣場堆放而得手。
  ㈡蔡金賢、林樹晴意圖為自己不法之所有，共同基於加重竊盜
    之犯意聯絡，於111年3月21日下午4時許至同日下午5時許止
    ，其等於行竊上述㈠後，另由蔡金賢持扣案之自備汽車鑰匙
    推開基隆市○○區○○○路000巷000○0號周肇基所有住宅大門門
    閂後，進入該住宅，林樹晴則於該住宅外守候，由蔡金賢拿
    取該住宅內如附表二編號12至15之財物，得手後離去。
  ㈢蔡金賢、林樹晴意圖為自己不法之所有，共同基於竊盜之犯
    意聯絡，於111年3月11日下午2時46分許，蔡金賢駕駛改懸
    掛0807-TE號車牌之自小客車（原車牌號碼000-000號，下稱
    甲車）搭載林樹晴行經基隆市○○區○○○路000巷0號前，推由
    蔡金賢持自製壓克力板手，竊取游金龍所有停放於該處之車
    牌號碼000-0000號車輛如附表二編號16之車牌2面，得手後
    隨即離去。
  ㈣蔡金賢、林樹晴意圖為自己不法之所有，共同基於竊盜、毀
    損之犯意聯絡，於111年3月12日凌晨1時11分許，蔡金賢駕
    駛已改懸掛犯罪事實㈢竊取之AGV-8322號車牌之甲車搭載林
    樹晴，前往新北市瑞芳區柴寮路煤礦園區第二停車場後，由
    蔡金賢持石塊砸破詹玉龍所有停放於該停車場之車牌號碼00
    0-00號營業自小客車副駕駛座車窗，致令該車窗玻璃破損不
    堪使用。嗣蔡金賢著手搜尋車內財物，因該車內空無一物未
    能竊得而未遂。
　㈤蔡金賢、林樹晴意圖為自己不法之所有，基於竊盜之犯意聯
    絡，於111年3月12日凌晨1時32分許，在同上瑞芳區柴寮路
    煤礦園區第二停車場內，蔡金賢見余銀川所有停放於該停車
    場之車牌號碼000-0000號自小客車車門未上鎖，蔡金賢、林
    樹晴徒手開啟車門後，將該車內如附表二編號17至22等財物
    ，搬運至蔡金賢駕駛之甲車內，得手後，再將原懸掛於甲車
    上之AGV-8322號車牌取下，改將附表二編號22之ASG-5393號
    車牌2面懸掛於甲車，而將AGV-8322號車牌改懸掛於余銀川
    之上開車輛後，駕車離去現場。　　
  ㈥蔡金賢、林樹晴意圖為自己不法之所有，基於竊盜之犯意聯
    絡，於111年3月12日凌晨2時16分許，蔡金賢駕駛已改懸掛
    犯罪事實㈤竊取之車牌號碼000-0000號車牌之甲車，搭載林
    樹晴，另在同上瑞芳區柴寮路煤礦園區第二停車場內之他處
    ，見倪朝雄所有之車牌號碼000-0000號自小客車停放於該處
    ，蔡金賢隨即下車以石塊砸破該自小客車後擋風玻璃（毀損
    部分未據告訴），竊取其內如附表二編號23至27之財物，嗣
    由蔡金賢、林樹晴合力搬運至蔡金賢駕駛之上開甲車內，得
    手後離去現場。
  ㈦蔡金賢意圖為自己不法所有，於111年3月30日下午5時48分前
    某時，在不詳處所，持自備鑰匙轉動周靜君所有之如附表二
    編號28之車牌號碼000-000號普通重型機車電門，隨即騎乘
    離去而竊取得手。復為避免警方查緝，另行基於變造特種文
    書持以行使之犯意，於竊取該機車不久，旋即以黑色麥克筆
    塗改之方式，將該機車車牌號碼由GHB-387號變造為「GHB-8
    87」號，隨即騎乘於道路而行使之。足以生損害於真正車牌
    號碼000-000號重型機車車牌使用者及監理機關對車籍管理
    之正確性。　　
  ㈧蔡金賢意圖為自己不法所有，於111年3月31日上午7時30分許
    ，在基隆市○○區○○街0巷0弄00號旁，持自備鑰匙轉動張金聰
    使用如附表二編號29之車牌號碼000-0000號（起訴書誤載為
    MAX-8638號）普通重型機車電門，騎乘該車而得手。
  ㈨蔡金賢另萌生不法所有意圖，於111年3月31日凌晨1時39分許
    ，行經基隆市○○區○○街00巷00○0號後門開放式車庫外，竟趁
    無人看管之際，徒手竊取廖淑珍晾曬於該車庫邊之如附表二
    編號30至35之財物，得手後離去現場。
  ㈩蔡金賢、林樹晴意圖為自己不法之所有，基於竊盜之犯意聯
    絡，於111年4月1日上午6時許，在新北市○○區○○路0段000巷
    00○0號前，見邱林麗蘭所有如附表二編號36之車牌號碼000-
    0000號普通重型機車停放於該處，鑰匙未取下，利用無人看
    管之際，即啟動電門，騎車該車離去現場。
  蔡金賢、林樹晴意圖為自己不法之所有，基於竊盜之犯意聯
    絡，於111年3月12日下午1時許，由蔡金賢駕駛真實車牌號
    碼不詳之黑色自小客車（下稱乙車）搭載林樹晴，至基隆市
    中正區調和街29巷內，林樹晴在車上等候，推由蔡金賢下車
    持自製壓克力板手竊取張俊斌所有如附表二編號37之車牌號
    碼000-0000號自小客車車牌1面，得手後離去現場。
  蔡金賢、林樹晴意圖為自己不法之所有，基於竊盜之犯意聯
    絡，於111年3月12日下2時4分許，由蔡金賢駕駛乙車搭載林
    樹晴，至基隆市中正區調和街226巷內社區停車場，林樹晴
    在車上等候，推由蔡金賢下車持自製壓克力板手竊取林福山
    管領使用如附表二編號38之車牌號碼0000-00號自小客車車
    牌2面。蔡金賢、林樹晴為免遭發覺，將上揭竊取如附表二
    編號37之BEE-2557號車牌1面，懸掛於林福山所管領之上開
    自小客車上，旋駕駛車離去。　　
  蔡金賢、林樹晴意圖為自己不法之所有，基於竊盜之犯意聯
    絡，於111年3月12日下午2時許，由蔡金賢駕駛乙車搭載林
    樹晴，至基隆市中正區調和街1巷內社區停車場，林樹晴在
    車上等候，由蔡金賢下車持自製壓克力板手竊取吳文由所有
    如附表二編號39之車牌號碼0000-00號自小客車車牌2面。其
    等為免遭查緝，將上述所竊取之車牌1面，懸掛於吳文由所
    有之上開自小客車車輛上，旋駕車離去。　　
二、案經周本章、游金龍、詹玉龍、余銀川、倪朝雄、廖淑珍、
    邱林麗蘭、張俊斌、林福山訴由基隆市警察局第四分局、第
    二分局、新北市政府警察局瑞芳分局報告臺灣基隆地方檢察
    署檢察官偵查起訴。　　
    理    由
壹、證據能力之說明
    本判決所引用之供述證據及非供述證據，檢察官、被告蔡金
    賢於本院審理時，均未爭執其證據能力（參本院111年11月1
    0日審判筆錄第3頁），本院審酌各該證據均非屬違法取得之
    證據，復經本院於審判期日就該等證據進行調查、辯論（參
    上開筆錄第3-6頁），依法均具有證據能力。　　　　
貳、犯罪事實之認定
一、訊據被告對於上開犯罪事實均坦承不諱，核與證人林樹晴於
    警詢所述合致；並有告訴人周本章、游金龍、詹玉龍、余銀
    川、倪朝雄、廖淑珍、邱林麗蘭、張俊斌、林福山等人警詢
    中所述；被害人周肇基、周靜君、張金聰、吳文由等人警詢
    中所述可稽（參Ａ卷第7-17頁、第223-227頁、第271-282頁
    、Ｂ卷第11-18頁、第239-242頁、Ｃ卷第9-12頁、第39-42頁
    、第55-59頁、Ｄ卷第7-13頁、Ｅ卷第7-9頁、Ｂ卷第19-22頁、
    Ｅ卷第7-9頁、Ａ卷第19-34頁、Ｂ卷第25-34頁、Ｃ卷第13-15頁
    、43-44頁、第61-63頁、Ｄ卷第15-20頁、Ｅ卷第17-22頁、第
    27-30頁，卷宗代號詳附表三所示）。
二、並有下列證據可佐：
　㈠告訴人周本章遭竊現場照片、被害人周肇基遭竊現場照片、
    員警發現被告騎乘機車行駛過程錄影畫面擷取照片、手機畫
    面照片、扣押物認領保管單、勘察採證同意書、基隆市警察
    局第四分局（下稱第四分局）扣押筆錄、扣押物品目錄表、
    扣押物品收據、內政部警政署刑事警察局111年5月16日刑生
    字第1110041404號鑑定書等件（參Ａ卷第35-41頁、第43-53
    頁、第55-67頁、第69-73頁、第75頁、第77頁、第79-97頁
    、第287-288頁）。
  ㈡新北市政府警察局瑞芳分局扣押筆錄、扣押物品目錄表、扣
    押物品收據、贓物認領保管單、汽車玻璃行出貨單（玻璃修
    車費單據）、車輛照片、行竊路線圖、監視錄影畫面擷取照
    片、現場與車損照片、勘查採證同意書、失車-案件基本資
    料詳細畫面報表、車輛詳細資料報表、現場地點GOOGLE地圖
    照片、新北市政府警察局111年4月20日新北警鑑字第111073
    5689號鑑驗書等件（參Ｂ卷第35-57頁、第59-105頁、第229-
    235頁、第245-246頁）。
　㈢基隆市警察局第四分局扣押筆錄、扣押物品目錄表、扣押物
    品收據、贓物認領保管單、員警查獲過程錄影畫面擷取照片
    、變造車牌照片、現場監視器畫面擷取照片、基隆市警察局
    第四分局中山派出所受（處）理案件證明單、受理各類案件
    紀錄表、現場照片及扣案物品照片等件（參Ｃ卷第17-25頁、
    第29頁、第31頁、第33-35頁、第45頁、第47-51頁、第53頁
    、第65頁、第67-75頁、第79頁、第77頁、第147-157頁、第
    161-169頁、第173-187頁、第189頁）。
　㈣新北市政府警察局瑞芳分局扣押筆錄、扣押物品目錄表、扣
    押物品收據、贓物認領保管單、GOOGLE路線圖與車行紀錄影
    像擷取照片（逃逸路線圖）、監視器畫面擷取照片及現場照
    片等件（參Ｄ卷第25-37頁、第39-61頁）。
　㈤基隆市警察局第二分局八斗子分駐所受（處）理案件證明單
    、受理各類案件紀錄表、贓物認領保管單、監視器畫面擷取
    照片、車輛照片、行照影本及車輛詳細資料報表等件（參Ｅ
    卷第31-37頁、第39-41頁、第43-55頁、第57-59頁、第93-9
    5頁）。
三、依上述證據互參，足認被告上開任意性自白確與事實相符，
    足以採信。
四，被告雖於本院審理中辯稱犯罪事實㈡、㈢部分所示犯行，林樹
    晴並無參與云云。惟查：被告前於警詢中已稱：差不多中午
    過後，我與林樹晴去隔壁（即犯罪事實㈡之中山一路113巷17
    5-1號住宅）繼續行竊..。美金百元鈔我只有拿1張，林樹晴
    把那1張百元美鈔拿去台灣銀行換了等語（參Ａ卷第10頁、第
    15頁）；另被告手機對話紀錄之內容亦有「幫我問一下臺北
    的銀樓..金幣他們要收購？....我是阿賢老婆」等語，此有
    被告手機對話畫面照片可稽（參Ａ卷第71頁），參酌上開各
    節，可證被告前於警詢所述其與林樹晴於犯罪事實㈠行竊後
    ，繼續前往犯罪事實㈡之住宅共同行竊一情，與客觀事實較
    為相符。另被告於偵查中稱：以常理來說，林樹晴會知道我
    下去偷車牌等語（參Ａ卷第277頁），而林樹晴就其另與被告
    共同竊取車牌部分亦曾於警詢中稱：他開車載我至調和街22
    6巷內社區停車場，停車後他就說要去拆車牌，..接著又要
    我下車去查看他欲行竊之車輛牌號有無與他所駕駛之車輛車
    型相符，後來他就去拔車牌了等語（參Ｅ卷第12頁），觀之
    前述犯罪事實關於告訴人、被害人車牌遭竊之情節，其等共
    同竊取車牌、調換更改懸掛車牌之行為模式幾近相同，是被
    告於偵查中所述並無悖於事實之處。從而，被告上開辯解並
    無可採。　　
五、綜上所述，本案事證明確，被告上開犯行，洵堪認定，均應
    予依法論科。
參、論罪科刑
一、核被告如犯罪事實欄一所示各次犯行，分別係犯如附表一（
    主文）論罪科刑法條欄所示各罪。被告與林樹晴就上開犯罪
    事實㈠至㈥、㈩至所示各次犯行間，有犯意聯絡及互將對方行
    為視為自己行為之支配關係，均為共同正犯。又犯罪事實欄
    一㈣，被告係以破壞營業小客車車窗玻璃方式著手進入車內
    尋搜財物，是此部分被告以一行為同時觸犯竊盜罪、毀損他
    人物品罪，為一行為觸犯數罪名之想像競合犯，應依刑法第
    55條規定，從一重處斷。如犯罪事實欄一㈣所示犯行，被告
    以擊破車窗玻璃進入車內方式搜尋財物未果，已著手於竊盜
    行為之實行，而未生移置財物於自己實力支配下之結果，為
    未遂犯，應依刑法第25條第2項之規定減輕其刑。又犯罪事
    實欄一㈦部分，被告變造特種文書之低度行為為行使之高度
    行為所吸收，不另論罪；就此部分檢察官於起訴書之所犯法
    條雖漏列刑法第216條，惟於起訴書之犯罪事實既已載明：.
    ..變造為「GHB-887」號..嗣於上揭時間，騎乘該機車，為
    警查獲等語（參起訴書第2頁㈦第5列至第6列），可認檢察官
    已起訴被告行使變造特種文書之犯罪事實，且被告變造特種
    文書之行為，與嗣後之行使變造特種文書行為，有高低度行
    為之吸收關係，後者本為起訴效力所及，本院自應予以審理
    ，一併敘明。另被告如犯罪事實欄一所示各罪，各次犯罪時
    間、行為方式、被害人及犯罪所得互有不同，客觀上可按其
    行為外觀，分別評價。是以被告所為上開各罪間，犯意各別
    ，行為互殊，核無實質上一罪或裁判上一罪之關係，為實質
    上數罪關係，應予分論併罰。
二、另按被告構成累犯之事實及應加重其刑之事項，均應由檢察
    官主張並具體指出證明之方法後，經法院踐行調查、辯論程
    序，方得作為論以累犯及是否加重其刑之裁判基礎（最高法
    院110年度臺上大字第5660號裁定意旨參照）。又按二以上
    徒刑之執行，應以核准開始假釋之時間為基準，限於原各得
    獨立執行之刑，均尚未執行期滿，始有依刑法第79條之1第1
    、2項規定，合併計算其最低應執行期間，同時合併計算其
    假釋後殘餘刑期之必要。倘假釋時，其中甲罪徒刑已執行期
    滿，則假釋之範圍應僅限於尚殘餘刑期之乙罪徒刑，其效力
    不及於甲罪徒刑。即使監獄將已執行期滿之甲罪徒刑與尚在
    執行之乙罪徒刑合併計算其假釋最低應執行期間，亦不影響
    甲罪業已執行完畢之效力。縱因合併計算最低應執行期間而
    在乙罪徒刑執行中假釋者，於距甲罪徒刑期滿後之假釋期間
    再犯罪，即與累犯之構成要件相符，仍應以累犯論（最高法
    院109年度臺上字第2156號、111年度臺上字第57號判決意旨
    參照）。經查，被告前因⑴妨害自由案件，經臺灣苗栗地方
    法院以107年度易字第58號判決，判處有期徒刑3月確定（於
    107年4月26日易科罰金執行完畢）；⑵因竊盜案件，經臺灣
    新竹地方法院以108年度易字第254號判決，分別判處有期徒
    刑7月（2罪）、8月，定應執行有期徒刑1年6月，嗣經臺灣
    高等法院以108年度上易字第1412號判決上訴駁回確定；上
    開⑴、⑵各罪所宣示之有期徒刑，經臺灣高等法院以108年度
    聲字第4098號裁定，定應執行有期徒刑1年8月確定（刑期起
    算日為108年11月20日，指揮書執畢日期為110年4月19日，
    下稱Ａ部分）。另因⑶施用毒品案件，經臺灣新竹地方法院以
    109年度竹北簡字第55號判決，判處有期徒刑6月確定（刑期
    起算日為110年4月20日，指揮書執畢日期為110年10月19日
    ），與上開Ａ部分接續執行，於108年11月20日入監，於Ａ部
    分執行完畢後之110年5月25日縮短刑期假釋出監付保護管束
    ，嗣其假釋經撤銷，於111年8月11日入監執行殘刑3月25日
    等情，業據檢察官於本院審理中指明在案，被告對此亦不爭
    執（參本院上開審判筆錄第7頁），並有臺灣高等法院被告
    前案紀錄表在卷可按（參本院卷第45-50頁），揆諸上開說
    明，被告於受有期徒刑執行完畢後（即Ａ部分執行完畢），5
     年以內故意再犯本案有期徒刑以上之各罪，符合刑法第47
    條第1項累犯規定；本院斟酌被告前有多次科刑入監執行紀
    錄，且前案亦有相同罪質之犯罪情形，並審酌本案犯罪情節
    ，認為本案不因累犯之加重致被告所受刑罰有超過其所應負
    擔罪責，及使其人身自由受過苛侵害之情形，適用累犯加重
    之規定，核無司法院大法官釋字第775號解釋意旨所稱不符
    合罪刑相當原則之情形，是依刑法第47條第1項之規定，各
    加重其刑（參酌最高法院110年度臺上大字第5660號裁定意
    旨：即使法院論以累犯，無論有無加重其刑，判決主文均無
    庸為累犯之諭知）。又如犯罪事實欄一㈣部分，其刑有加重
    及減輕者，並依刑法第71條第1項規定，先加後減之。
三、爰審酌被告自陳：國中畢業之智識程度，離婚，育有2名子
    女，均已成年並各有家庭，前曾擔任公司顧問，薪水約新臺
    幣6萬餘元等家庭生活經濟狀況；其智識能力並無明顯不足
    之情形，卻不循正當方式憑恃己力以供日常所需，而恣意竊
    取他人財物，且尚未與告訴人、被害人等人達成和解，亦未
    賠償告訴人等人損失而徵得彼等原諒，兼衡其犯後均坦承犯
    行、犯罪動機、目的、手段、竊取財物之價值及部分財物返
    還告訴人、被害人等一切情狀，核情各量處如附表一主文欄
    所示之刑；並斟酌被告上開所犯各罪之刑期總和，其犯罪次
    數及各次犯行犯罪時間各節，分別就得易科罰金、不得易科
    罰金部分，定其應執行之刑，及就得易科罰金部分均諭知易
    科罰金之折算標準。　　
肆、沒收
一、供犯罪所用之物（犯罪工具）：
    扣案鑰匙係被告所有，供其如犯罪事實欄一㈡所示該次犯行
    所用之物，業據被告是認在卷（參本院111年11月10日審判
    筆錄第3頁），依刑法第38條第2項前段規定宣告沒收。另其
    餘犯行所使用之工具，均無證據證明為被告所有；而其餘扣
    案物品，亦無證據證明與本案有何關聯，爰均不予宣告沒收
    。　　
二、犯罪所得
　㈠如犯罪事實欄一所示各次，被告所竊取之財物，其中附表二
    編號11、16、17、18、19（其中冰箱部分）、21、23（其中
    2把）、25、26、27（其中1件）、28、29、33、36、37、38
    所示財物均已發還告訴人、被害人，有彼等警詢筆錄、贓物
    認領保管單在卷可佐（參上述貳卷證出處），爰依刑法第38
    條之1第5項規定，均不予宣告沒收或追徵。
　㈡除上述㈠業已返還部分外，其餘竊得財物，尚未返還告訴人、
    被害人，各應依刑法第38條之1第1項前段、第3項之規定在
    被告各該主文項下諭知沒收、追徵。
　㈢至於附表二編號22、39所示車牌部分，雖亦為被告之犯罪所
    得，但得由告訴人重新申請補發，該物品沒收，欠缺刑法上
    之重要性，爰依刑法第38條之2第2項規定，不予宣告沒收。
據上論斷，應依刑事訴訟法第284條之1、第299條第1項前段，刑
法第40條之2第1項，判決如主文。
本案經檢察官藍巧玲提起公訴，檢察官陳虹如到庭執行職務。
中　　華　　民　　國　　111 　年　　11　　月　　30　　日
                    刑事第四庭  法  官  呂美玲
以上正本證明與原本無異。
如不服本判決應於收受判決後20日內向本院提出上訴書狀，並應
敘述具體理由。其未敘述上訴理由者，應於上訴期間屆滿後20日
內向本院補提理由書( 均須按他造當事人之人數附繕本) 「切勿
逕送上級法院」。
告訴人或被害人對於判決如有不服具備理由請求檢察官上訴者，
其上訴期間之計算係以檢察官收受判決正本之日期為準。
中　　華　　民　　國　　111 　年　　11　　月　　30　　日
                                書記官  洪福基　　　　　
論罪科刑附錄法條：
中華民國刑法第320條
意圖為自己或第三人不法之所有，而竊取他人之動產者，為竊盜
罪，處5年以下有期徒刑、拘役或50萬元以下罰金。
意圖為自己或第三人不法之利益，而竊佔他人之不動產者，依前
項之規定處斷。
前二項之未遂犯罰之。
中華民國刑法第321條
犯前條第1項、第2項之罪而有下列情形之一者，處6月以上5年以
下有期徒刑，得併科50萬元以下罰金：
一、侵入住宅或有人居住之建築物、船艦或隱匿其內而犯之。
二、毀越門窗、牆垣或其他安全設備而犯之。
三、攜帶兇器而犯之。
四、結夥三人以上而犯之。
五、乘火災、水災或其他災害之際而犯之。
六、在車站、港埠、航空站或其他供水、陸、空公眾運輸之舟、
    車、航空機內而犯之。
前項之未遂犯罰之。
中華民國刑法第212條
偽造、變造護照、旅券、免許證、特許證及關於品行、能力、服
務或其他相類之證書、介紹書，足以生損害於公眾或他人者，處
1年以下有期徒刑、拘役或9千元以下罰金。
中華民國刑法第216條
（行使偽造變造或登載不實之文書罪）
行使第210條至第215條之文書者，依偽造、變造文書或登載不實
事項或使登載不實事項之規定處斷。
中華民國刑法第354條
毀棄、損壞前二條以外之他人之物或致令不堪用，足以生損害於
公眾或他人者，處2年以下有期徒刑、拘役或1萬5千元以下罰金
。

附表一（主文）　
編號 犯罪事實 竊得財物   論罪科刑/沒收法條 主文（主刑/沒收）                 主刑        沒收   1 犯罪事實欄一㈠所示 告訴人周本章 如附表二編號1至編號1-11（其中編號11已發還） 刑法第28條、第321條第1項第2款共同踰越牆垣竊盜罪。 蔡金賢共同犯踰越牆垣竊盜罪，處有期徒刑捌月。  如附表二編號1至10、編號11-1所示之物均沒收，於全部或一部不能沒收或不宜執行沒收時，追徵其價額。      刑法第38條之1第1項前段、第3項、第5項     2 犯罪事實欄一㈡所示 被害人周肇基 如附表二編號12-15 刑法第28條、第321條第1項第1款共同侵入住宅竊盜罪。  蔡金賢共同犯侵入住宅竊盜罪，處有期徒刑捌月。 扣案鑰匙壹把，沒收之；如附表二編號12至15所示之物均沒收，於全部或一部不能沒收或不宜執行沒收時，追徵其價額。     刑法第38條第2項前段、第38條之1第1項前段、第3項。    
 3 犯罪事實欄一㈢所示 告訴人游金龍 如附表二編號16 （已發還） 刑法第28條、第320條第1項共同竊盜罪。 蔡金賢共同犯竊盜罪，處有期徒刑參月，如易科罰金，以新臺幣壹仟元，折算壹日。  無。      刑法第38條之1第5項     4 犯罪事實欄一㈣所示 告訴人詹玉龍 未遂。 刑法第28條、第320條第1項、第3項、第354條共同竊盜、毀損罪。  蔡金賢共同犯竊盜罪，處有期徒刑肆月，如易科罰金，以新臺幣壹仟元，折算壹日。 無。     無。    
 5 犯罪事實欄一㈤所示 告訴人余銀川 如附表二編號17-22（編號17、18、21均已發還，編號19所示其中之冰箱已發還） 刑法第28條、第320條第1項共同竊盜罪。 蔡金賢共同犯竊盜罪，處有期徒刑肆月，如易科罰金，以新臺幣壹仟元，折算壹日。  如附表二編號19所示漁獲、編號20所示之物均沒收，於全部或一部不能沒收或不宜執行沒收時，追徵其價額。      刑法第38條之1第1項前段、第3項、第5項、第38條之2第2項     6 犯罪事實欄一㈥所示 告訴人倪朝雄 如附表二編號23-27所示（編號23其中2把傘、編號27其中1件外套、編號25、26均已發還） 刑法第28條、第320條第1項共同竊盜罪。  蔡金賢共同犯竊盜罪，處有期徒刑肆月，如易科罰金，以新臺幣壹仟元，折算壹日。 如附表二編號23（已發還之部分除外）、24、27（已發還之部分除外）所示之物均沒收，於全部或一部不能沒收或不宜執行沒收時，追徵其價額。     刑法第38條之1第1項前段、第3項、第5項。    
 7 犯罪事實欄一㈦所示 被害人周靜君 如附表二編號28（已發還） 刑法第320條第1項竊盜罪、第216條、第212條行使變造特種文書罪。 ❶蔡金賢犯竊盜罪，處有期徒刑肆月，如易科罰金，以新臺幣壹仟元，折算壹日。 ❷蔡金賢犯行使變造特種文書罪，處有期徒刑參月，如易科罰金，以新臺幣壹仟元，折算壹日。 無。      刑法第38條之1第5項     8 犯罪事實欄一㈧所示 被害人張金聰 如附表二編號29（已發還） 刑法第320條第1項竊盜罪。  蔡金賢犯竊盜罪，處有期徒刑伍月，如易科罰金，以新臺幣壹仟元，折算壹日。 無。     刑法第38條之1第5項    
 9 犯罪事實欄一㈨所示 告訴人廖淑珍 如附表二編號30-35（編號33已發還） 刑法第320條第1項竊盜罪。 蔡金賢犯竊盜罪，處有期徒刑肆月，如易科罰金，以新臺幣壹仟元，折算壹日。 如附表二編號30至32、34至35所示之物均沒收，於全部或一部不能沒收或不宜執行沒收時，追徵其價額。     刑法第38條之1第1項前段、第3項、第5項     10 犯罪事實欄一㈩所示 告訴人邱林麗蘭 如附表二編號36（已發還） 刑法第28條、第320條第1項共同竊盜罪。  蔡金賢共同犯竊盜罪，處有期徒刑伍月，如易科罰金，以新臺幣壹仟元，折算壹日。 無。     刑法第38條之1第5項    
 11 犯罪事實欄一所示 告訴人張俊斌 如附表二編號37（已發還） 刑法第28條、第320條第1項共同竊盜罪。 蔡金賢共同犯竊盜罪，處有期徒刑肆月，如易科罰金，以新臺幣壹仟元，折算壹日。 無。      刑法第38條之1第5項     12 犯罪事實欄一所示 告訴人林福山 如附表二編號38（已發還） 刑法第28條、第320條第1項共同竊盜罪。  蔡金賢共同犯竊盜罪，處有期徒刑肆月，如易科罰金，以新臺幣壹仟元，折算壹日。 無。     刑法第38條之1第5項    
 13 犯罪事實欄一所示 被害人吳文由 如附表二編號39 刑法第28條、第320條第1項共同竊盜罪。 蔡金賢共同犯竊盜罪，處有期徒刑肆月，如易科罰金，以新臺幣壹仟元，折算壹日。 無。     刑法第38條之2第2項    
       
　　　　　　　
附表二（即起訴書附表一）：
編號 財物名稱 數量 價值 （新臺幣） 備註一 備註二 1 白酒 3瓶 9,000元  犯罪事實㈠ 2 西裝外套 1件 6,000元  同上 3 襯衫 1件 500元（編號3、4合計之價值）  同上 4 T恤 2件   同上 5 茶葉 4兩 500元  同上 6 手推車 1台 1,000元  同上 7 牛仔長裙 1件 300元  同上 8 茶壺 1只 1,000元  同上 9 潛水衣 4件 12,000元  同上 10 漁獲（明蝦、魚） １批 500元  同上 11 釣竿 1組 不詳 已發還 同上 11-1 白色塑膠箱、釣魚用冰箱 各1只 不詳  同上 12 新臺幣千元紙鈔 16張 16,000元  犯罪事實㈡ 13 美金百元紙鈔 1張 美金100元  同上 14 蔣公秩誕紀念金幣 1枚 130000元  同上 15 模型玩具 2件 不詳  同上 16 車牌號碼「AGV-8322號」車牌 2面 不詳 已發還 犯罪事實㈢ 17 車內釣竿1支 1支  已發還 編號17至22總價值約6萬元 犯罪事實㈤ 18 電動捲線器 1顆  已發還 同上 19 釣魚冰箱（內有漁獲約50台斤） 1個  冰箱部分已發還 同上 20 現金 -- 約1000元  同上 21 車牌號碼000-0000號車輛行照 1張  已發還 同上 22 車牌號碼「ASG-5393號」車牌 2面   同上 23 雨傘 3把  其中2把已發還 編號23至27總價值約1萬元 犯罪事實㈥ 24 現金  約300元  同上 25 口罩 3盒  已發還 同上 26 風箏 1個  已發還 同上 27 外套 2件  其中1件已發還 同上 28 車牌號碼000-000號普通重型機車 1輛  已發還 犯罪事實㈦ 29 車牌號碼000-0000號普通重型機車 1輛  已發還 犯罪事實㈧ 30 衣服 4套 5000元  犯罪事實㈨ 31 學生制服 1套 800元  同上 32 內衣褲 2套  告訴人稱3套價值2500元 同上 33 棉被 1件  已發還 同上 34 枕頭套 2件   同上 35 安全帽 1個 400元  同上 36 車牌號碼「NJQ-0588」號普通重型機車 1輛  已發還 犯罪事實㈩ 37 車牌號碼「BEE-2557」號車牌 1面  已發還 犯罪事實 38 車牌號碼「5768-EK」號車牌 2面  已發還 犯罪事實 39 車牌號碼「5880-TM」號車牌 2面   犯罪事實 

附表三(卷宗對照表)：
編號 卷宗 代號 1 臺灣基隆地方檢察署111年度偵字第3842號卷 Ａ卷 2 臺灣基隆地方檢察署111年度偵字第4000號卷 Ｂ卷 3 臺灣基隆地方檢察署111年度偵字第4057號卷 Ｃ卷 4 臺灣基隆地方檢察署111年度偵字第4472號卷 Ｄ卷 5 臺灣基隆地方檢察署111年度偵字第5072號卷 Ｅ卷 6 本院111年度易字第389號卷 本院卷